臺灣高等法院刑事裁定
111年度抗字第614號
抗  告  人
即  受刑人  陳映村（原名陳大維）




上列抗告人即受刑人因聲請定其應執行刑案件，不服臺灣桃園地
方法院中華民國111年2月10日裁定（111年度聲字第157號），提
起抗告，本院裁定如下：
    主  文
抗告駁回。
    理  由
一、原裁定意旨略以：抗告人即受刑人陳映村（下稱抗告人）所
    犯如原裁定附表所示各罪，先後經法院判處如原裁定附表所
    示之刑並確定，且各罪均為最先一罪裁判確定前所犯，原審
    為最後事實審法院等情，有本院被告前案紀錄表及各該判決
    書附卷可稽。檢察官將如原裁定附表所示2罪，聲請合併定
    其應執行之刑，於法有據。經審酌抗告人所犯如原裁定附表
    所示之罪，均屬詐欺犯罪，且數罪反映之人格特性、所侵犯
    者於合併處罰時責任非難之程度、實現刑罰經濟之功能、數
    罪對法益侵害之加重效應、各罪宣告刑總和上限等內、外部
    界線，酌定應執行有期徒刑1年8月等語。
二、抗告意旨略以：抗告人所犯均為詐欺案件，犯罪行為相同、
    日期相近，且受同一詐欺集團指示，僅因被害人不同而由不
    同偵查機關起訴，而受不同法院裁判，本質上屬同一案件，
    原裁定量刑僅酌減3月，似評價過高。抗告人雖有不法行為
    ，然請衡酌抗告人屬詐欺集團最下層成員，僅受支配而不能
    決定詐欺金額高低與被害人受害程度，且抗告人亦有積極與
    被害人和解，非全然無法意識存在，對己犯罪行為已深有悔
    悟，爰請求賜予較妥善之應執行刑云云。
三、按數罪併罰之定應執行之刑，係出於刑罰經濟與責罰相當之
    考量，並非予以犯罪行為人或受刑人不當之利益，為一種特
    別的量刑過程，相較於刑法第57條所定科刑時應審酌之事項
    係對一般犯罪行為之裁量，定應執行刑之宣告，乃對犯罪行
    為人本身及所犯各罪之總檢視，除應考量行為人所犯數罪反
    應出之人格特性，並應權衡審酌行為人之責任與整體刑法目
    的及相關刑事政策，在量刑權之法律拘束性原則下，依刑法
    第51條第5款之規定，採限制加重原則，以宣告各刑中之最
    長期為下限，各刑合併之刑期為上限，但最長不得逾30年，
    資為量刑自由裁量權之外部界限，並應受法秩序理念規範之
    比例原則、平等原則、責罰相當原則、重複評價禁止原則等
    自由裁量權之內部抽象價值要求界限之支配，使以輕重得宜
    ，罰當其責，俾符合法律授與裁量權之目的，以區別數罪併
    罰與單純數罪之不同，兼顧刑罰衡平原則。個案之裁量判斷
    ，除非有全然喪失權衡意義或其裁量行使顯然有違比例、平
    等諸原則之裁量權濫用之情形，即不得任意指其為違法（參
    照最高法院100年度台抗字第314號裁定意旨）。是對於定應
    執行刑之案件，法院所為刑之酌定，本屬自由裁量事項，倘
    未逾法定裁量範圍（即各刑中之最長期以上、各刑合併之刑
    期以下之法定範圍內），即難謂其職權之行使有違誤。
四、經查，本件抗告人所犯如原裁定附表所示各罪，經臺灣新北
    地方法院、原審法院先後判處如原裁定附表所示之刑，均分
    別確定在案（其中附表編號1經本院108年度上訴字第2635號
    判決以無具體理由駁回上訴確定），且原裁定附表編號2之
    罪之犯罪日期在原裁定附表編號1確定日期民國108年10月15
    日之前，嗣由臺灣桃園地方檢察署檢察官向原審法院聲請定
    其應執行之刑，經原審法院審核卷證結果，認檢察官之聲請
    核屬正當，而依刑事訴訟法第477條第1項，刑法第53條、第
    51條第5款之規定，於原裁定附表所示各宣告刑之最長期（
    有期徒刑1年4月）以上，各刑合併刑期（1年11月）以下之
    範圍為衡酌，據此定其應執行之刑為有期徒刑1年8月。經核
    並未逾越刑法第51條第5款所定法律之外部性界限，亦未逾
    越內部性界限。而考量原裁定附表各編號所示之罪，均屬詐
    欺之同類型犯罪，犯罪類型、行為手段、侵害之法益相類，
    本院綜合卷存事證及抗告人所犯數罪時間、侵害法益、罪質
    內容、犯罪情節、對其犯罪應予之整體評價等一切情狀，認
    原審所定執行刑，已屬適度減輕抗告人之刑期，其所定應執
    行刑有期徒刑1年8月並無明顯過重而違背比例原則或公平正
    義之情形，與刑罰經濟、刑法定應執行刑之恤刑考量等法律
    規範目的均無違背，核屬原審法院定刑職權之適法行使，於
    法並無違誤。抗告意旨請求重新裁量給予妥適之裁定云云，
    然依卷附之各該確定刑事判決所認抗告人所犯之罪名（詐欺
    罪）、犯罪密度進行總檢視，考量社會對特定犯罪矯治之期
    待及抗告人所為對於社會秩序存有明顯實害，認原審上開定
    刑尚無不當，更無輕重失衡或違反罪刑相當原則之處，是抗
    告人執此指摘原裁定不當，請求從輕給予定刑自非有據，抗
    告意旨為無理由，應予駁回。
五、據上論斷，應依刑事訴訟法第412條，裁定如主文。
中　　華　　民　　國　　111 　年　　5 　　月　　9 　　日
              　　刑事第十八庭  審判長法　官  何俏美
                                      法　官  黃紹紘
                                      法　官  陳海寧
以上正本證明與原本無異。      
如不服本裁定，應於收受送達後5日內向本院提出再抗告狀。
                                      書記官  謝文傑
中　　華　　民　　國　　111 　年　　5 　　月　　10　　日